# 外汇收支分录咨询

提问人：tony868lamy 时间：2011-05-30 10:46:09
某外商投资企业将其持有的全资子公司100%股权转让给境外机构，请问如下外汇分录处理是否妥当：
借：应收外汇账款-2.3其他应收款 贷：非外汇形式资产-7.6其他

回答人：chenyiwei
根据汇发[2002]124号，“其他应收款”、“其他应付款”主要反映企业因专利权、商标权、著作权、计算机软件版权等知识产权的买卖而发生的债权债务，企业外方股东减资、先行收回投资以及企业因股权交易而发生的债权债务也记入本项目。
就你在主帖中所述的对外转让子公司所导致的应收外汇款项，个人建议贷方更适合于放在“非外汇形式资产——资本对价转移”，但也确实没有直接的外汇管理规定作为依据。

回答人：chenyiwei
回复 板凳 tony868lamy 的帖子“非外汇形式资产-7.6其他”应为 1200 万。这不是经常项目，不能用会计上的“投资收益”概念去理解。